【裁判字號】    95,抗,897
【裁判日期】    950719
【裁判案由】    假處分等
【裁判全文】
臺灣高等法院民事裁定                   95年度抗字第897號
抗  告  人  丙○○
            丁○○○
            乙○○
            甲○○
            富驊投資股份有限公司
法定代理人  仝江文娟
上列抗告人與相對人太平洋電線電纜股份有限公司間聲請假處分
等事件，對於中華民國95年 6月12日臺灣台北地方法院95年裁全
字第6747號所為裁定，提起抗告，本院裁定如下：
    主  文
抗告駁回。
抗告訴訟費用由抗告人負擔。
    理  由
一、抗告人於原法院聲請意旨略以：
  (一)抗告人共五人合計持有相對人公司股份3350萬2750股，佔相
    對人公司已發行股份總數之1%。抗告人丙○○、仝注文娟實
    際持有相對人公司之股份1513萬8265股、1495萬3837股，其
    中1191萬8265股、1367萬3837股分別為集中保管，其餘322
    萬股及128萬股則為丙○○、丁○○○於民國94年9月 7日向
    太平洋證券申請領出之現股。其後抗告人具函相對人要求持
    股證明，太平洋證券則以股份自集保領出後即不得行使股東
    權為由，拒絕抗告人之要求。
  (二)另抗告人依公司法第172 條規定可享有股東常會議案提案權
    ，惟抗告人要求於相對人公司95年股東常會議提案時卻遭相
    對人拒絕。基此，抗告人於原法院請求：
    1.請准將聲請人丙○○持有相對人之股份數，於95年股東常
      會召開前之停止過戶日 (即95年4月30日)之股東名簿上，
      記載為1513萬8265股，並一併交付變更記載為丙○○持股
      為1513萬8265股之持股證明。
    2.)請准將聲請人丁○○○持有相對人之股份數，於95 年股
      東常會召開前之停止過戶日 (即95年4月30日)之股東名簿
      上，記載為1495萬3837股，並一併交付變更記載為丙○○
      持股為1495萬3837股之持股證明。
    3.請准以現金或同面額玉山銀行可轉讓無記名定期存單供擔
      保後，請准命相對人應將附件一所示之案由及說明，提案
      列入相對人於95年6月29日加開之95年股東常會議案。
    4.上開聲明請准於定暫時狀態之假處分裁定前，准為與聲明
      內容相同之緊急處置。
二、原法院以：按債權人就金錢請求以外之請求，欲保全強制執
    行者，固得聲請假處分。民事訴訟法第532 條第二項規定，
    假處分，非因請求標的之現狀變更，有日後不能強制執行，
    或甚難執行之虞者，不得為之。則假處分要件之一，須請求
    標的之現狀變更，有日後不能強制執行，或甚難執行之虞者
    ，始得為之。又於爭執之法律關係，為防止發生重大之損害
    或避免急迫之危險或有其他相類之情形而有必要時，得聲請
    為定暫時狀態之處分。為同法第538 條第一項所明定。所謂
    法律關係係指適於為民事訴訟之標的，有繼續性者屬之。故
    就爭執之法律關係，聲請假處分，須具備：1.兩造間有爭執
    之法律關係存在。2.此法律關係須具有繼續性之要件。另依
    同法第538 條第二項規定，為定暫時狀態之處分，須以其本
    案訴訟能確定該爭執之法律關係者為限。惟查股東就某一時
    點在股東名簿上所記載持有之股數有爭執者，屬單純事實認
    定之爭執，並非法律關係之爭執，亦不符合民事訴訟法第
    538條第1項定暫時狀態假處分，限定於繼續性法律關係之爭
    執之要件。其請求定暫時狀態假處分自無法准許，亦無為緊
    急處置之餘地。得為定暫時狀態假處分，須兩造對於法律關
    係有所爭執，且所謂之法律關係指適於民事訴訟之標的，且
    有繼續性者為限。本件抗告人所指「請求相對人將如附件一
    所示之案由及說明列為95年 6月29日股東常會之提案之一」
    （見原裁定附件），係請求相對人為一次性之特定行為，並
    非屬於繼續性法律關係之爭執。故其請求定暫時狀態假處分
    ，自無法准許，亦無為緊急處置之餘地等語，駁回抗告人之
    聲請，核無違誤。抗告意旨仍執陳詞指摘原裁定不當，求為
    廢棄，為無理由，應予駁回。
據上論結，本件抗告為無理由，爰裁定如主文。
中    華    民    國    95    年    7    月    19     日
            民事第八庭    審判長法  官  吳景源
                                法  官  滕允潔
                                法  官  連正義
正本係照原本作成。
本裁定除以適用法規顯有錯誤為理由，並經本院許可外，不得再
抗告。如提起再抗告，應於收受後10日內委任律師為訴訟代理人
向本院提出再抗告狀。並繳納再抗告費新台幣１千元。
中    華    民    國    95    年    7     月    19    日
                                書記官  張永中


司法院資訊處製作；財團法人民間司法改革基金會備份。
